【裁判字號】    97,破抗,8
【裁判日期】    970227
【裁判案由】    宣告破產
【裁判全文】
臺灣高等法院高雄分院民事裁定           97年度破抗字第8號
抗  告  人  甲○○
上列抗告人因聲請宣告破產事件，對於民國97年1 月22日臺灣高
雄地方法院96年度破字第102 號所為裁定提起抗告，本院裁定如
下：
    主  文
抗告駁回。
抗告程序費用由抗告人負擔。
    理  由
一、本件聲請及抗告意旨略以：伊因投資傳直銷生意失敗而積欠
    債務，並非蓄意奢侈揮霍，負債已達新台幣（下同）472 萬
    9575元，而伊僅有現金30萬1210元，已不能清償債務，惟足
    以構成破產財團，支付破產程序所生之費用及分配債務，並
    使伊獲得重生機會，故有宣告破產之實益，爰求予廢棄原裁
    定，發回原法院等語。
二、按破產法第57條規定，債務人不能清償債務者，固得宣告破
    產。惟如債務人無財產可構成破產財團，或債務人之財產不
    敷清償破產財團費用及財團債務時，倘仍進行破產程序，債
    務人無從依破產程序清理其債務，反而徒增財團費用之支出
    ，其破產程序即毫無實益，參照司法院25年院字第1505號解
    釋意旨，自應以裁定駁回其聲請。
三、本件抗告人雖主張其有現金30萬1210元，惟經原法院通知抗
    告人補正現金憑據，抗告人於96年10月17日具狀陳述其所有
    現金30萬1210元是放置於家中，為利向法院證明方便，避免
    直接拿大筆現金至法院供查驗，增加攜帶現款被偷、被搶之
    風險，已趕緊將該現金向高雄銀行購買兌換該行簽發之同額
    銀行支票，並提出支票影本為證，惟該支票發票日為95年9
    月18日，距96年8 月7 日抗告人聲請宣告破產時，發行將近
    1 年，抗告人陳稱該支票係其趕緊將現金購買所兌換云云，
    顯非事實。且依抗告人聲請時自承其現今已陷於財務困境，
    即使不吃不喝，也負擔不起，更是一輩子都已不可能還到任
    何本金，實悽慘不已等情，可知抗告人積欠大筆債務，財務
    已陷於困境，其竟稱尚有30萬1210元現金放置家中，顯與常
    理有違，亦與其所稱之財務困境不符，抗告人主張其現有財
    產30萬1210元足以構成破產財團云云，尚難採信。是抗告人
    無財產可構成破產財團，依前開說明，無從依破產程序清理
    其債務。從而，抗告人聲請宣告破產，無宣告破產之實益，
    不應准許。原裁定駁回抗告人之聲請，理由雖有不同，惟結
    論相同，仍應予維持。抗告意旨聲明廢棄原裁定，為無理由
    ，應予駁回。
四、據上論結，本件抗告為無理由，應依破產法第5 條，民事訴
    訟法第495 條之1 第1 項、第449 條第2 項、第95條、第78
    條，裁定如主文。
中    華    民    國    97    年    2     月    27    日
                            民事第六庭
                                審判長法官  許明進
                                法      官  張明振
                                法      官  徐文祥
以上正本證明與原本無異。
如不服本裁定應於送達後10日內向本院提出再抗告狀（並按他造
當事人之人數附繕本），並繳納再抗告費新臺幣1,000 元。
再為抗告應以適用法規顯有錯誤為理由，並經本院之許可，該許
可以原裁定所涉及之法律見解具有原則上之重要性者為限，並委
任律師為代理人。
中    華    民    國    97    年    2     月    27    日
                                書  記  官  呂素珍
附註：
抗告人之配偶、三親等內之血親、二親等內之姻親，或抗告人為
法人、中央或地方機關時，其所屬專任人員具有律師資格並經法
院認適當者，亦得為第三審代理人。
抗告人或其法定代理人具有律師資格者及前項情形，應於提起抗
告或委任時釋明之。


司法院資訊處製作；財團法人民間司法改革基金會備份。
